【裁判字號】    89,易,2753
【裁判日期】    891213
【裁判案由】    竊盜等
【裁判全文】
臺灣臺南地方法院刑事判決                        八十九年度易字第二七五三號
    公  訴  人  臺灣台南地方法院檢察署檢察官
    被      告  乙○○
右列被告因竊盜等案件，經檢察官提起公訴（八十九年度偵字第九六四一號），本院
判決如左：
    主      文
乙○○連續竊盜，處有期徒刑捌月。
扣案之甲○○國民身分證上所貼乙○○照片壹張沒收。
    事      實
一、乙○○曾犯有竊盜、搶奪搶劫軍法、偽造有價證券、違反懲治盜匪條例等前科，
    民國（下同）八十八年六月間復因犯侵占罪，經臺灣高等法院台南分院判處有期
    徒刑四月確定，惟乙○○拒不到案執行，業經台灣台南地方法院檢察署發佈通緝
    在案，卻猶不知悔改，復基於意圖為自己不法所有之概括犯意，先於八十九年六
    月十七日凌晨零時許，在高雄縣鳳山市○○○路一○○巷一○○號住處，趁甲○○與其飲酒酒醉之際，竊取甲○○之國民身分證乙枚，得手後將自己照片貼在甲○○前揭國民身分證之照片上，作為逃避警方臨檢，以隱匿其通緝身分之用；再
    於同年七月一日上午八時許，在上開住處，趁其同居人丙○○熟睡之際，竊取花
    女放在枕頭下之機車鑰匙，用竊得之機車鑰匙，打開機車置物箱，竊取箱內之新
    台幣（下同）二萬七千元，得手後將其中一萬八千九百元花用殆盡，嗣於八十九
    年七月四日上午十一時許，在高雄市○○區○○街七巷口，為警查獲，並取回上
    述失竊已遭變造之甲○○國民身分證乙枚及贓款八千一百元等財物（現金部分已
    發還被害人）。
二、案經高雄市政府警察局報告台灣高雄地方法院檢察署陳請台灣高等法院檢察署檢
    察長函轉台灣台南地方法院檢察署檢察官偵查起訴。
    理      由
一、訊據被告乙○○固坦認有於八十九年六月十七日凌晨零時許，在上址竊得被害人
    甲○○之身分證，並換貼自己之照片以免通緝期間經警臨檢查獲等事實，惟矢口
    否認有竊取被害人丙○○之現款二萬七千元之犯行，辯稱：伊與丙○○同居多年
    ，均由丙○○供伊吃穿，且她所有機車內置物箱的現款二萬七千元是她要讓伊將
    機車牽回來而贈與伊之費用，只因為被查獲當日伊與丙○○吵架，她就故意對路
    人喊抓賊，以致於路人就將伊抓赴警局，實則丙○○早知道那些錢是要給伊的云
    云。惟查，右揭事實，業據被告於警訊及檢察官偵訊時均供認不諱（被告於警訊
    供稱竊錢是拿去賭博花用等語），核與被害人甲○○、丙○○於警訊時指述之被
    害情節相符，並有被害人丙○○書立之贓物領據乙紙、扣案之貼有被告照片之甲○○國民身分證乙枚在卷可證，且被告於本院審理時復自承其警、偵訊所為供述
    之任意性，惟辯稱：伊確係趁她睡覺的時候拿她機車要時去取機車置物箱內的二
    萬七千元，只是事後有交代房東轉告丙○○，但因丙○○要求伊回去，伊不願回
    去，直到在查獲地點被她找到，雙方發生口角，她才告伊云云（見本院八十九年
    十一月二十九日訊問筆錄），則被告此部分辯解已與前開供述情節顯不相符，且
    被告拿取置於丙○○管領下之機車置物箱內現款既乘其不知之際所為，自屬竊盜
    行為，並於得手時其竊盜犯行即已完成，至被告事後有無轉知以及被害人事後有
    無同意贈與，均僅係被害人有無追究或寬恕被告刑責之問題，但此與其竊盜犯行
    之成立尚不生任何影響，乃被告復請求傳訊被害人丙○○以證明花女確有贈與該
    等現款予伊之意思等情，本院認前開證據資料業已充足認定，實無傳訊之必要，
    附此敘明。綜此，本件事證已臻明確，被告前揭辯解要屬卸責之詞，洵無足取，
    其犯行足堪認定，應依法論科。
二、核被告乙○○所為，係犯刑法第三百二十條第一項之普通竊盜罪、第二百十二條
    之變造特種文書罪。而被告先後二次犯行，時間緊接，犯罪構成要件相同，顯均
    係基於概括之犯意反覆為之，應依連續犯之規定論以一罪，並加重其刑。又其所
    犯上開二罪間，有方法結果之牽連關係，為牽連犯，應依刑法第五十五條之規定
    從一重之普通竊盜罪處斷。爰審酌被告素行不佳，通緝期間復再犯本案，併其犯
    罪之動機、目的、手段、所生損害、所得利益、與被害人平日關係、犯後任意翻
    異供述且對其行為並無悔意之態度等一切情狀，量處如主文所示之刑，以資懲儆
    。至扣案之甲○○國民身分證，係被害人甲○○所有，不得沒收，惟其上所貼之
    被告照片乙張，則係被告所有並供犯罪所有用之物，已為被告供明在卷，此部分
    應另依刑法第三十八條第一項第二款之規定，宣告沒收。
據上論斷，應依刑事訴訟法第二百九十九條第一項前段、刑法第五十六條、第二百十
二條、第三百二十條第一項、第五十五條、第三十八條第一項第二款，罰金罰鍰提高
標準條例第一條前段，判決如主文。
本案經檢察官簡光昌到庭執行職務。
中      華      民      國    八十九    年     十二     月     十三     日
                                  臺灣臺南地方法院刑事第二庭
                                          法  官  林彥君
右正本證明與原本無異。
如不服本判決，應於判決送達後十日內，向本院提出上訴狀。
                                          書記官  陳瑞鈴
中      華      民      國     八十九    年     十二     月    十三     日
附錄本案論罪科刑法條全文：
刑法第二百十二條：偽造、變造護照、旅券、免許證、特許證及關於品行、能力服務
                  或其他相類之證書、介紹書，足以生損害於公眾或他人者，處一
                  年以下有期徒刑、拘役或三百元以下罰金。
刑法第三百二十條第一項：意圖為自己或第三人不法之所有，而竊取他人之動產者，
                        為竊盜罪，處五年以下有期徒刑、拘役或五百元以下罰金
                        。


司法院資訊處製作；財團法人民間司法改革基金會備份。
